Inventaris van het archief van het Nederlandse Consulaat-Generaal te Kaapstad (Zuid-Afrika), 1938-1956
Nationaal Archief, Den Haag
- Staatsbladen, 1876-1910
Essen, R. van 49, 149, 184, 190
Est, M.A.v.d. 41, 60
Estarippa, H. inl., 38, 43, 91, 201
Estié, K. 49
Euwe, M. 116
evacuatie weeskinderen 75, 76
Evertsen (m.s.) 139
Eweg, J. 149
Ewijck van de Bilt, S.J. van 100, 101, 102, 103
Ex Oriente Lux 27
Eyken, B.B.J. 41
Eijken, W.H.v.d. 23
Ezhof-Nikolaev, K. 43
Falconer, A.W. 81
Falk, K. 200
Farmsum (s.s.) 60
Faure, C. 82
Feenstra, R. 49
Feenstra, T. 59
Fehr, W. 106
Feige, H. 204
Feld, R.J. ten 57
Felger, Ch. 196
Felix Roussel (schip) 178
Felkers, Mw. 87
Fenenga, J. 41
Fernhout, H.J. 149
Fernhout, J.A. 81
Feijst, B.v.d. 149
Feijst, F.v.d. 79, 149
Feijst, F.J.v.d. 187, 190
Feyter, A.J.J. de 41
Fiege, P. 41
Filarski, E.G.A. 41
Fillekes, L. 41
film reis schip K XVIII 123
Finch, M. 81
Firth, W. 41
Fischer, A.A.L. 71
Fish, J.B. 22
Fletcher & Cartwright Ltd. 82
Fletterman, C. 149, 184
Flier, L. 149
Flight, C.H. 139
Floor, T. 196
Florijn, P.E. 71
Fobian, F. 82
Fonds tot steun aan Nederlandse dienstplichtigen in Z.A. 85
Fopma, W.B. 71
Fooy, J. 41, 60
Förch, K.C. 149
Foreest, H.A. van 196
Fort, E.G.S. 43
Fortuin, Hr. 125
Foster, C. 99
Foster, W.E. 41
Fowler, C.S. de K. 99
Fowler, H.C. 82
Franke, J.H. 63
Franken, H. 202
Franken, J.J.M. 60
Franken, J.L.M. 95
Fransbergen, Hr. 149
Frerichs, L.G. 60, 83, 86
Fresco, A.A. 41, 140, 181, 198
Freulich, H. 140
Freytag, M. 202, 203
Fridael, L.H. 41
Friedhoff, W. 76
Friedlander, C.K. 101
Friedländer, J. 200
Fröger, C.J.A. 149, 184
Fröger, W.J. 80
Fry, E.A. 75
Fryde, I.D. 136
Fuller, D. 38
Furstner, J.Th. 194
Gaarlandt, R.J. 149
Gaasterkerk (s.s.) 60, 149
Gal, H.R. 180
Gallagher, R.J. 180
Gans, D. de 41
Gans, H. 63, 82
Gans, J. 181
Ganymedes (s.s.) 60
Gaskell, J.P. 140
Gaunt, J. 39
Geefhuysen, J. 38
Geer, oud-premier De 137
Geerling, W.J. 23, 41
Geest, J.J.v.d. 70
geheim archief inl
Geiger, E.G. 149
Geiger, F.J. 149
Geissler, R. 200
Gelder, F. van 149
Gelder, T.C. van 41
Gelderen, P. van 43
geldverkeer 61
gelijkstelling diploma's 108
gemeentelijke dienst voor maatschappelijk hulpbetoon Rotterdam 70
Gemser, B. 95
Genderingen, K. van 49, 81
geneeskundige verzorging 144-167, 178
Genootschap Nederland-Zuid-Afrika 95
Gentis-de Kruyff, Mw. 61
George VI, Koning van Engeland 26
Gerbrandy, P.S. 137
Gerdes, J.F. 49, 149
Gerritsen, J. 59
Gersteling, J.R. 82
Gersteling, R.W. 149
geschenkfonds 105
Gessing, S. 81
Gestapo 202
Geus, H.P. de 180
Geus au, Mw. Von 88
Geutjes, W.A. 149
Geuzenbroek, D.J.G. 41
Gevaerts, Jhr.E. 18
Geyer, G.J. 81
Geyger, F.J. 49
Geyser, Mw. 88
Geysman, H.N. 49, 149
gids voor den Nederlander in Z.A. 119
Gie, G.G. 82
Gieseler, F. 200
Giesselen, G. 149
Gischler, C.C. 59
Gnodde, D.P. 22, 30, 34, 41, 81, 83, 87, 88, 196, 204
goatskins 64
Godbold, J.D. 82
Godfroid, G. 41
Goede, R.G.A. de 41
goederenverkeer 67, 68
Goedewaagen, Hr. 180
Goedhart, A.A. 41
Goerbert, Hr. 180, 202
Goerink, T. 38
Goethart, A.A. 41
Goldman, J.G. 83
Goldmann, H. 82
Goldschmitt, K. 202
Goldstein, B. 82
Goldstein, J. 100
Gonik, W. 200
Goodman, M.N. 136
Goos, kapitein 83
Goossens, J.B. 83
Gooyer, A. de 83, 149, 184
Gordon, D. 136
Gordon, H.D. 82, 88
Gorter, G.J.M.A. 49, 149
Gottman, A. 200, 202, 203
Goudsmit, D.G. 40-44, 81, 83, 85, 100, 101, 102, 181, 184
Goudswaard, A. 22, 31, 87, 137, 204
Goudswaard, G. 42
Gouverneur-Generaal Fonds 185
Govrilovitch, S. 43
Goyen, Jan van (schilderij van) 97
Graaf, B.H. de 30
Graaf, S.A. de 30
Graaf, W.R. de 150
Graaff, De inl
Graaff, A. de 150
Graaff, B.A. de 41, 42
Graaff, F.A. de 131
Graaff, H.J. de 81, 83, 112
Gradner, L. 136
Graham Botha, C. 43
Grand order of Israel 136
Grange, J.C. la 81
Grave, K. de 172
Gravemaker, A. 60
Gravestein, C. 70
Greeff, M.J. 75
Greene, R. 41
Greshoff-Brunt, A.C. 46, 125
Greshoff, C.J. 25, 40, 108, 150
Greshoff, J. inl., 25, 38, 40, 41, 46, 71, 83, 100, 101, 102, 103, 108, 122, 125, 126
Greshoff, J.H. 49, 150
Grevengoed, D.D. 41
Grieve, C.S. 82, 87
Grimmond, R. 63
Gritters Doublet, A.F. 81
Groen-van Dulm, E. te 87
Groenenberg 40
Groenendijk, C. 46
Groenendijk, E.N. 79
Groeneveld, B. 118
Groeneveld, B.S. 100
Groeneveld, K. 87
Groeneveldt, L.W. 49, 81, 150
Groenewald, G. 191
Groeneweg, D. 22, 31, 34
Groenewoud, J. 81
Groeningen, R.F.v. 150
Groenink, R. 87
Groenman, F.E.H. 25
Grondman, A. 150
Grondman, W.C. 49, 150, 184
Groot, C. de 141
Groot, C.A. de 63, 83, 172
Groot, C.S. de 150
Groot, J. 79
Groot, L.D. de 38, 40, 82, 83
Groot, P.G. de 180
Groot, R.A. de 150
Groot, W.A.A. de 150
Groot Wassink, J. 150, 186
Grootekerk (s.s.) 140
Grootes, C.J. 60
Grootes, D.H. 40
Groustra, A. 60
Groustra, S.J. 150
Gunning, J.R. 56
Gunnink, B.H. 49, 83, 150
Gunnink, C.J.A. 150
Gunnink, G. 40, 61, 187, 190
Guttig, G.J. 41
Gwyer, M. 75
Gijlswijk, J. van 91
Gijn, A. van 172
Gijn, A.W.M. van 81
Gijn, E. van 171, 172
Haagsche ballonclub 100
Haak, B. 87
Haak, H. 49
Haak, H.J. 143, 151, 186
Haakman, H. 81, 85, 151
Haaksma, G. 151
Haan, C. de 49
Haan, F. de 41
Haan, H. de 49
Haan, J. de 41, 71
Haan, N. de 151
Haan, P. de 60
Haan, R. de 49, 83, 151
Haan, S. de 49, 151
Haan, W. de 49, 83, 151
Haar, G.J. ter 151
Haas, G.A. de 81
Haas, W.G. de 70, 83, 143
Haersholte, Baron C.W.A. van 46
Hagemeier, H.H. 151
Hakkers, A. 151
Halbisch, J.M. 24, 151
Halbisch-Paulen, J.M.M. 79, 171, 172
Halewijn, Hr. van 40
Halewijn, A. van 151
Halewijn, P. van 70
Ham, N.A.G. 151
Haman, A.A.J. 41
H.A.M. 301(zandzuiger) 60
Hamer, C.L.A. den 41
Hamersma, J. 60
Hamilton, C.H. 81
Hamilton, R. 22
Hammerstein, J.J. 59
Hammond, B.A. 41
handel in Zuid-Afrika 64
handelsbescherming inl., 140, 194-199
handelscommissaris voor Ned. Indië 68
Hanenkamp, G. 100
Hanke, Prof. 200
Kanrahan, W. 75
Hans 70
Hansen, D. 191
Hansen, H.C.W. 41
Happee, W.L. 41
Hardeman, J. 41
Hardeveld, C.W. van 41
Haremaker, C. 70
Harencarspel, F.J. van 81
Harencarspel, J. van 43, 93
Harloff, C.E.A. 196
Harmelen, A. van 151
Harris, Hr. 86
Harrison, E.L. 131
Harst, B.G.H.v.d. 151
Hagemeier, H.H. 151
Hakkers, A. 151
Halbisch, J.M. 24, 151
Halbisch-Paulen, J.M.M. 79, 171, 172
Halewijn, Hr. van 40
Halewijn, A. van 151
Halewijn, P. van 70
Ham, N.A.G. 151
Haman, A.A.J. 41
H.A.M. 301(zandzuiger) 60
Hamer, C.L.A. den 41
Hamersma, J. 60
Hamilton, C.H. 81
Hamilton, R. 22
Hammerstein, J.J. 59
Hammond, B.A. 41
handel in Zuid-Afrika 64
handelsbescherming inl., 140, 194-199
handelscommissaris voor Ned. Indië 68
Hanenkamp, G. 100
Hanke, Prof. 200
Hanrahan, W. 75
Hans 70
Hansen, D. 191
Hansen, H.C.W. 41
Happee, W.L. 41
Hardeman, J. 41
Hardeveld, C.W. van 41
Haremaker, C. 70
Harencarspel, F.J. van 81
Harencarspel, J. van 43, 93
Harloff, C.E.A. 196
Harmelen, A. van 151
Harris, Hr. 86
Harrison, E.L. 131
Harst, B.G.H.v.d. 151
Harst, P.v.d. 71
Harst, P.G.v.d. 80
Harst, P.G.H.v.d. 180
Hart, A.L. 't 41
Hart, B. 't 41
Hart, D.W. 82
Hart, E. 't 151
Hart, J.E. 39
Hart, L. 42
Hart-Davies, T. 139
Harting, F. 59
Hartmaan, F.G. 204
Hartog, N. den 41
Hasker, H. 187
Haspers, A.H. 63
Hasselt, B.Th.W. van 59
Hattink, W.A. 40
Hattum, J.F. van 30, 181
Haulerwijk (s.s.) 60, 140
Hauptfleisch, J.L.R. 75
Haye, J.C.W. 88
Hazelhoff, G. 41
Hazewindus, W.U. 100
Heckman, F. 25, 68, 72, 87, 197, 204
Hedland, J.F. 60
Heel, J. H. van 41
Heemskerk (s.s.) 60, 180
Heemstra, Baronesse A.C. van 24, 79
Heemstra, L.E.H. van 79
Heemstra, Baron S.N.A. van 25
Heer, R. 40
Heerden, J.F. van 79
Heerden, P. van 82
Heerden, P.J. van 75
Heering, B. 26, 42
Heering, L.F. 151
Heering, L.P. 49, 81
Heeringa, G.M.S. 151
Heeswijk, N.H. van 151
Heever, C.M.v.d. 95
Hei, G. la 41
Heida, H. 41
Heidstra, C. 151
Helder (s.s.) 60
Helderop, L.J. 49, 151
Helders, J. 151, 184
Heldring-Star Numan, C.D. 73, 82
Heldring, J.J.L. 73
Heldring, O.G. 73
Heldring, O.W. 73
Helfrich, C.E.L. 36, 120, 194
Heil, P.J. van 200
Heller, E. 202
Hellings, J.E. 41, 49, 143, 151, 184
Help Holland Fund 81
Helsdingen, A.H. 41
Helvoort, H.M.C.A.M. van 71
Hemert, L. van 81, 83
Hendriks, G.M. 72
Hendriks, J. 41
Hendriks, J.H. 151
Henkemans, H. 100, 101
Henstra, Mw. 42
Henstra, S.H. 41, 42, 81, 83, 85, 112, 130, 140, 151, 180, 196, 203
Herder, F.J. 180
Heringa, C.W. 192
Hermann, H. 81, 88
Hermans, A.J. 71
Hermanus, P.K. 82
Hermsen, A. 88
Herting, J.C. 151
Hertzog, generaal 132
Herweyer, J.J. 70
Hesterman, J. 151
Hesse, I. 200
Hessels, W. zie H.A. Mulder
Heukelum, H. van 83
Heukelum-Visser, Hr. en Mw. 83
Heul, P.v.d. 151
Heule, M.J. 117
Heuvel, C.J.v.d. 41
Heuvel, N.A.v.d. 151
Hey, J. 151
Hey, J.J.T. 151
Heyden, C.v.d. 41
Heijden, P.A.v.d. 71, 151
Heye, R.G.A. de 41
Heijen, H.H. 49, 151
Heymel, F.J. 41
Heymel, T.J.B. van 41
Heynen, H.J.W. 59
Hewitt, J. 41
Hiemstra, J. 87
Hilarides, W. 82, 151
Hill, B. 75
Hille, J.C. 49, 151
Hilten, A. van 41
Hissink, G. 41
Hoek, F.v.d. 143
Hoek, F.H.v.d. 49, 151
Hoeke, J.L.K. 140
Hoencamp, A. 171, 172, 180
Hoenson, A. 82
Hof, M.J. van 't 151, 184
Hofman, A.C.M. 41
Hofman, C.G. 151
Hofman, T.M. 151
Hofmeyer, Hr. 132
Hofstee, G. 63
Hogen-Esch, P. 41
Holkers, L. 41
Holland, R. van 101
Holland Afrika Lijn 31, 34, 50, 59, 82, 87, 112, 140, 141, 180, 181, 196, 203, 205
Holland-Ermelo Comité 87
Holland Kleding en Noodlenigingsfonds 88
Holland Relief Clothing Fund 88
Holland Week 30, 88
Hollander, A. den 41
Hollander, D.C. 41
Hollands Weekblad 84, 122, 181
Hollandsch-Afrikaansche Uitgeversmij 54
Hollandsche Katholieke Vereeniging "St. Dominicus" inl., 81, 82, 83, 91
Hollandsche Kring inl., 24, 38, 42, 43, 81, 82, 83, 91, 100, 119
Hollandse Aanneming Mij. 24, 41, 69, 70, 83
Holleman-van Geytenbeek, A. 46
Holleman, F.D. 41, 46, 63, 80, 83, 95
Hollenbach 83
Hollenbach, E.S. 83
Holloway, J.E. 82
Holman, W. 68
Holsboer, B.H. 101
Holstein, J. 41
Holtrop, H.G. 49, 152
Holtrop, W.L. 152
Holtrust, H. 172
Holz, E.J. 200
Homefront (newspaper) 140
Hommerson, R.A. 101
Hooft, J.A. 't 49, 180
Hoogenhout, P.J. 18, 34
Hoogenhuys, A.P. van 't 83, 152, 184
Hoogerhuys, A.Ph. van 't 49, 83
Hoogerhuys-Stevens, S.C.A.A.W. van 't 46
Hoogerhuys, W.F.J. van 't 49, 83, 87, 94, 15-2, 184
Hoogerhuys, W.H. van 't 46, 100, 101, 102
Hoogkerk (s.s.) 60, 87, 140, 180
Hoogstraten, E.G. van 82
Hoogstraten, J.E. van 137
Hoope, H.J. ten 75, 152
Hoppenbrouwers, J. 59
Hornstra, J.F. 151, 184
Horsman, W. 41
Horst, A.v.d. 81, 100
Horst, C.J.v.d. 112
Horst, G.v.d. 81
Horst, J.v.d. 81
Hos, A. 41
Hout, J.A.v.d. 152
Houten, H.J. van 31
Houwelingen, A. van 52
Houwen, A.v.d. 152, 184
Houwniet, A.C. 152
Howard, S.C. 75
Howe, C. 40, 42, 83, 91
Hudig, D.R. 152
Hudson, R. 88
Hueting, W. 61
Hugo, F.H.S. 22
Hugo, J. 82
Hugo, P.F. 75
Hugo, P.J. 22, 75
Huiskens, C.F. 152
Huisman, J.C. 152
huisvesting leden gezantschap Pretoria 21
Huitson, A. 41
Hulscher, M.J. 49, 152, 184
Hulshof, J.P. 87
Hult, Hr. 152
Human, C.J. 75
Hupkes, W.H. 41
Husserl, H. 38
Huyser, C.L. 191
Huysinga, J.W. 81
Huysman, N.K. 22
Huyzer, W. 41
Hymans, H.J. 152
Ibach, O. 204
Ibnet, H. 202
Icke, J.C. 41
Idenburg, P.J. 92, 108, 113, 126
Ihlenfeldt, R. 200
Imhoff, G.W. van 153
Imhoff, H. van 25
Imhoff, M.J.E. van 153, 187, 190
Indisch tijdschrift van het recht 120
Indische maatschappij voor werkloosheidsbestrijding 68
Indische pensioenen inl., 80
Indrapoera (m.s.) 60
Ingen, P. van 41
Ingwensen, C. 49
inkomstenbelasting 63
instructies zeescheepvaartverkeer 59
invoerrechten 66
Jaapies, P. 30
Jaarsma, J.D. 41
Jacobs, C. 153
Jacobs, D. 40
Jacobs, H.W. 153, 172
Jacobs, J.C.M. 153, 184
Jacobs, K. 49, 87
Jager, F. de 70
Jager, J. de 153
Jagersfontein (m.s.) 60
Jäggle, D. 202
Jagtman, W. 139
James, G.M. 61
Jan van Galenfonds 83
Jansen, A. 70, 153
Jansen, C.J. 153
Jansen, E. 186
Jansen, E.G. 82
Jansen, H. 49, 153
Jansen van Rensburg, H.G. 70
Jansen, J. 41, 153, 186
Jansen, J.W. 153
Jansen-Angirard, M.J. 83
Jansen, S. 153
Jansen, W. 41
Jansna, B. 60
Janssen, J.D.A. 41, 60
Janssonius, P. 41
Japanese underground activities in the Netherland East Indies (brochure) 120
Japara (s.s.) 60
Jarsen, J.W. 143
Java (schip) 140
Jawetz, J. 49
Jerphanion, J. 108
Jeruzalem inl
Jeths, W. 153
Jewish Affairs (maandblad) 135
Job, P.H. 40
Jobse, W.H.A. 79
Johan van Oldenbarneveldt (m.s.) 83, 140
Johnson, R.E. 118, 191
Johnston, L.P. 25
Joles, A. 40, 49, 153
Jones, C.T. 22
Jong, A. de 40, 100, 153
Jong, A.M.C.J. de 153
Jong, D. de 41
Jong, F. de 41
Jong, J. de 53
Jong, K. de 41
Jong, M. de 153
Jong, W. de 184
Jonge van der Halen, A.W. de 153
Jonge, J. de 41
Jongejan, J. 41
Jongens, B.E. 83
Jongens, J.C. 40, 42
Jongh, A.P. de 153
Jongh, G. de 153
Jongh, G.C. de 153
Jongh, G.J. de 184
Jongh, J.H. de 153
Jongh, L.J. de 70
Jongh, M. de 82
Jongh, T. de 75, 82
Jongman, A.G. 60, 180
Jonk, J.J. 41
Jonker, A. 118
Jonker, A.H. 95
Jonker, C.N. 79
Jonkers, J.A. 49, 153, 190
Joode, J.D. de 153
Joodse vluchtelingen 74
Jooste, J.G. 200
Joosting, W.C.Q. 172
Jordaan, J.S. 75
Jordaan, P.W. 117
Jorissen, H.C. 81, 83
Jorissen, J. 18, 34, 41
Joubert, kapitein 82
Joubert, C. 75
Joubert, F.A. 43
journalisten 125
Judels, C.J. 108
Julius, M.W. 153
Jungnickel, P. 32
K XVIII (schip) 123
Kaales, K.F. 101
Kadé, H.G. 173
Kadt, J. de 125
Kadt, S. de 40
Kahlke, P. 200
Kakebeeke, J.P. 82
Kalberlah, P.E. 202
Kalis, J. inl., 23, 40, 100-103, 154, 184
Kalis, N. 49, 171, 173, 181, 184
Kalishoek, J.F. 41, 60
Kalker, Hr. Van 40
Kalker, W. van 129
Kalkman, J. 41
Kampman, A.A. 27
Kann, F. 41
Kann, J. 41
kanonniers der koopvaardij 59
Kanter, P.J. de 93
kantoor voor den handel van het Departement van Economische Zaken 68
Kaptein, A. 130
Kapteijn, G.A. 79
Kapteyn, L.A. 154
Kar, E.v.d. 49
Kar, H.v.d. 49, 83, 88
Karch, K. 171, 173
Karel Doorman (vliegkampschip) 139
Karels, M. 83
Karnebeek, Jhr. Mr. J.D. van 18
Karsdorp, A. 41
Karssdes, H. 41
kasboek Duitse belangen 207
kasboek-journaal Duitse belangen 206
Kaspers, W. 41
Kat, A.J. 100
Kate, M. ten 49
Katzen, H. 136
Kedoe (m.s.) 60
Keen, A.F. 106
Keena, L.J. 25
Keesmaat, S. 154
Keesom, H.W. 137
Keet, B.B. 95
Keilman, H.J. 154
Kelder, F.C. 154
Kelder, J.C. 24, 154
Kempen, A.E. van 81, 154
Kempen, W. van 41
Kennedy, E. 42
Kerr, J. 43
Kersbergen, P.A. 141
kerstpakketten 87
Kesner, J. 82
Kessler, M. 202
Keuker, J.K.F. 41
Keulen, S. van 41
Keune, H.P.G. 154
Keuning, J. 82, 100, 101, 130
Key, Mw. 81
Key, A.C. 184
Key, G. 154
Key, J. 154
Key, J.M. 173
Kidd, Hr. 88
Kien, W. 154
Killian, S. 200
Kimberley (vice-consulaat) inl., 32, 34, 44
Kincaid, C.T. 100
Kincaid, P.F. 71
King, Hr. 38
King, R.L. 75
King, R.L.S. 82
Kingma Boltjes, H. jr. 70
Kingsmill, W.T. 22
Kirkman, J.S. 41
Kirzner, E.W. 136
Kist, P. 154, 173
Klaassen, W. 154
Klant, A.J. 111
klapper op de contingentenlijsten 176
Klaver, T.J. 181
Klaveren, J. van 41
Kleefstra, T. 49, 154
Klees, L. 59
Kleffens, Mr. E.N. van 25, 134
Klein, J.B. de 41
Kleinhoonte, A. 112
klein-kasboek Duitse belangen 208
Klerk, A.J.B. 101
Klerk, D.P. de 99
Kleyn van Willigen 41
Kleyweg, W. 63, 154
Klink, Ir. 40
Klinkhamer, H. 191
Klipfontein (m.s.) 60
KLM 18, 30, 34, 100, 101, 129, 181
Kloeke, G.G. 113
klokkengieterij Heiligerlee 101
Kloof Street Junior Theatrical Club, 81
Kloot, W.G.v.d. 115
Kloots, M. 154
Klootwijk, H.W. 154, 184
Klop, U.H. 154
Klosser, H.F.A. 22
Knaap, A.v.d. 49
Knaap, A.W.v.d. 154
Knight, E.H. 88
Knoop, S. 70, 154
Knott Craig, J.F. 82, 87
Koch, C.F. inl., 140, 143, 178, 181, 183
Koch, R.D. 81, 83
Kochheim, J.N.A. 60
Kock, Jhr. G.H. de 49
Kock, W. de 82
Koe, M. de 41
Koedood, H. 154
Koedood, W. 49, 63
Koestner, T. 70
Koetsveld, A.W.N. van 41
Köhler, C.M.J.W. 41, 82, 83, 173
Kohler, J.C. 41
Kolbe, P. 200
Kok, A. 41
Kok, G.W. 41
Kok, H. de 154
Kokke, A. 41
Kokke, J. 143, 154
Kokke, M.H. 173
Kokosky, F. 63, 154
Kolders, B. 154
Kolk, E.v.d. 83, 173
Koning, A.B.B. de 79
Koning, H. 41
Koning, W.F. de 50
koningin Juliana 43, 44
koningin Wilhelmina 26, 43, 44, 88, 131, 191
koninginnedag 43
Koningsberger, V.J. 112
Koningsbruggen, H.J.A.M. van 100, 106
Konijn, L. 40
Koog, H.J. 41
Koole-Jansen van der Ploeg, H. 29
Kooi, K.T.v.d. 41
Koolhaas, H. 49
Koomen, K. 41
Kooper, J.J. 41
Koopvaardij inl., 25, 59, 87, 122, 140, 141, 198, 199
Kooy, A. 41, 60
Kooy, C. 49, 154
Kooy, F.H. 95
Kooy, J.H. 71, 83
Kooy, H.J. 41
Kooy, P.W. 52
Kop, J.H. 60
Köper, J. 44, 81, 154, 186
Köper, L. 82
Koppelaar, D. 143
Koppelaar, H. 154
Koppelaar, W. 41
Koppier, A. 41
Kopuit, B. 82, 154
Kopuit, L. 154
Kopuit, M. 49, 154
Kopuit, S. 82
Kort, K. 81
Kortenhoeven, T. 154
Korthuys, P. 130, 131
Koster, L.A. 87
Koster, J.W. 41
Koster, Th.C. 59
kostwinnersvergoeding inl., 59, 144-167, 184
Kota Inten (m.s.) 60, 83
Kota Pinang (m.s.) 60
Kowno Hebrew Friendly Society 136
Kox, A. 41
Kraan, Mw. 87
Kraan, J.v.d. 40
Krabman, D. 83
Krahmann, J. 133
Kramer, H. 131
Kramer, J.P. 41
Kramer, K. 81, 82
Krans, H.J. 60
Kraus, L. 82
Kreek, D.M. de 191
Kregten, J.G. van 139
Kretschmar van Veen, Jhr.C.L.C. van inl., 41, 69, 71, 77, 81, 82, 83, 85, 87, 118, 139
Kretschmar van Veen, M. van 87
Kreuger, H.J. 186
Kreuger, L.B. 186
Kriel, W.J. 75
Krige, Hr. 81
Krige, E.W. 82
Krimpen, A. van 154
Kroese, H.H. 154, 184
Kroeze, N. 100
Kromberg, J. 81, 88
Kroon, A. 154
Kroon, C. 154
Kroon, J.K. 106
Kroon, W. 83
Kropman, G.J. 154
Kruger, J. 75
Kruiswijk, G.J. 49
Kruiswijk, G.L. 154
Krul, A. 171
Krul, J. 86, 154, 181
Krul, P.A. 184
Krul, W. 171, 173
Kruyne, N. 82
krijgsgevangenen 86, 178
Krijgsman, D. 41
krijgsraad inl
Kryn, S. 82, 83
Krijne, M. 42
Kuiper, H.J. 81, 83
Kuiper, J. 41
Kuiper, R.J. 63, 81, 83
Kuipers, C.F. 154
Kuipers, E.H. 154
Kuipers, J.P. 41
Kuipers, L. 41
Kuizenga, N.K. 41
Kumbruch, H. 71
Kurrels, familie 71
Kuschke, G.A.C. 204
Kuyck, A.C.H. 181
Kuyk, J. van 63, 154
Kuyk, K.A. van 154
Kuylaars, J.H. 154
Kuypers, A.G. 154
Kuypers, M. 59
Kuypers, W. 41
Laag, G.v.d. 41
Laan, kapitein v.d. 83
Laboyrie, C. 49, 155
Labryere, T.M. 87
Ladiges, J. 155
Laer, A.H. van 155
Lagaay, Hr. 122
Lagaay, P. 41
Lagerlof, C. 41
Lagrange, L.W.H. 41
Lam, H.J. 112
Lambert, J. 155
Lamberts, E. 184
Lamberts, H.C. 155
Lambrechts, A. 82
Lambrechts, A.J. 75
Lamprecht, D.L. 82
Landbouwbedrijven 86
landelijke bond van plattelandsvrouwen 100
Landsmeer, W. 81
Lange, S.A. 195
Lanjouw, J. 112
Lansdorp, J. 87
Lanser, A. 155
Lantingh, J.J. 173
Laros, C.G. 155
Lassche, J.J. 41
Latsky, S.J. 39
Laurens Bookshop 44
Lauwerse, J. 41
Lavies, W.Ch. 155
Lawrence, H.G. 71
Lawrence, minister 132
Ledeboer, M.S.J. 112
Lee, F.C. 25
Leef, S. de 30, 42, 87
Leeflang, H. 41
Leefsma, B.D. 101
Leek, Van Der 40
Leek, A.v.d 82
Leek, C.v.d. 155
Leek-Jorna, E.v.d. 29
Leek, H.M.v.d. 49, 155
Leenaars, G.G.A. 155
Leenders, G. 41
Leerdam (s.s.) 60
Leersum, A. van 81
Leeuw, G.v.d. 100
Leeuwen, F.J. van 49, 155
Leeuwen, W. van 60
Leeuwenburg-Mulder, H.H. 79
Leeuwenburg, P.L. 49, 155
Leeuwerke, H. 41
Lefering, A.J.E. 41
Legassick, P. 131
Lehmann, F. 204
Lehnert, A. 200
Leipoldt, C.L. 95
Leisk, J.R. 82
leningen 178
Lennep, C. van 87, 88
Lennep, F.A.D. van 155
Lennep, J. van 72
Lennep, W.F. van 23, 25, 82, 113, 143
Lenselink, W.H. 155, 178, 184
Lensen, J. 63, 155
Leopold. Sturup, H. 26
Lerchen, H.O.A. 22
Lettenga, L.G. 49, 155, 184, 186
Levelt, H.J. inl., 34, 40, 44, 100, 101, 102, 107
Levi, N. 82
Lewis, Hr. 106
Ley, A.v.d. 156
Leyds, G.A. 81, 82, 83, 88, 91, 99, 205
Leyser, I. 202
Liberty Cavalcade 88
Liefboer, E. 171
Lieuwma, K. 49, 156
Ligt, A. de 41
Linden, D.W.v.d. 156
Linden, J.F.K.v.d. 156
Linden, N.v.d. 63, 173
Linden, W.J. 41
Lindenbergh, M. 156, 184
Lindner, H.D. 139
Lindt van Erk, M.W. van 70
Linschoten, C.J. 139, 156
literatuurvoorziening Nederlandse trijdkrachten in Ned.Indië 120
Little, E.H. 75
Loeb, W. 110
Lodder, Z.M. 49, 156, 173
Lodge De Goede Hoop 44
Lohff, O. 200
Löhnis, M.P. 112
Lok, A. 41
Lolkema, W. 41
Loncq de Jong, J.J. 49, 156
Long, A.M. 42
Long, A.S. 187, 190
Long, F.E. 87
Long, J.E. 82
Loock, L. 75
Loon, H.W. van 125
Loon, J.J. van 156, 184
Looper, L.A. de 156
Loopuyt, C.M. 41, 49, 63, 100, 171
Loopuyt, E.M.C. 41, 42, 81, 83, 101, 102, 103
Loopuyt, J. 22, 75
Loopuyt, J.M. 41
Loopuyt, S.A. 49, 81, 83, 171, 173
Looringh van Beeck, E. 81
Looringh van Beeck, F. 143, 156
Lorsch, G. 202
Lotter, B. 41
Loudon, H.A. 156
Lourens, K 82
Louser, A. 83
Louw, P.J.S. 75
Loysen, H. 173
Lozeman, G. 52, 156
Lubbe, A.N.P. 81
Lucas, J. 60
Luchtenberg, P. 41
Ludhe, M. 71
Ludomere, B. 82
Luik, J.J.M. van 156
Luin, A. van 60
Lulofs, W. 43, 49, 85, 156
Lutsenburg Maas, A.A. van 59
Luttervelt, R. van 100, 101
Luyt, J. 99
Luyters, J.J.B. 156, 184
Lynden, R.B. van 18, 100, 105, 115
lijst van oud-militairen 188
lijsten van dienstplichtigen/dienstweigeraars 170, 174, 175, 179, 181
lijsten van gesneuvelde militairen 177
Maakenschijn, G. 87
maandrapporten vice-consulaat Oost-Londen 64
maandrapporten consulaat Port Elizabeth 65
Maas, F. 60
Maas, W.F. 41
Mach, Mw.v.d. 87
Macuba (tanker) 83
Madlener, H.M.J. 49
Madoera (m.s.) 60, 140, 198
Mager, L.H. 41
Maggs, D. 88
Mahood, J. 41
Maier, A.H. 202
Majewski, J. 39, 141
Malan, A. 81
Malan, D.F. 94
Malan, J.H. 82
Malen, D.v.d. 41
Malga, K. 42, 173
Malga, T. 171, 173
Malherbe, E.G. 137
Malherbe, F.E.J. 61, 95, 98
Malherbe, J.A. 137
Maliepaard, W. 87, 157
Malkinson, S. 136
Mamahit, W. 41
Mamusa 75
Mandalika (s.s.) 87
Mandele, K.E.v.d. 23, 47, 88, 191
Manen, H. van 41
Mangkalihat (s.s.) 60, 140
Manoeran (m.s.) 60
Mantel, J.C. 157
Mapia (m.s.) 60
Marais, W.F. 88
Maré, J. 82
Maree, J.S. 75
Margadant, B.Th. 80, 87, 173, 180
Maria de la Quellerie 101, 130, 131
Marine Etablissement Soerabaja inl., 142, 191-193, 196
marine hotel 87
Mariso (s.s.) 140, 180
Mark, B.M.J.v.d. 44
Mark, H.A.v.d. 100, 10???
Mark, H.A.M.v.d. 40
Mark, J.J.v.d. 49, 157
Mark, M.A.v.d. 41, 44, 100-105
Marham's (koffiehuis) inl
Marle, H.R. van 40, 41, 100-103
Marrides, Hr. 82
Marsman, H. inl., 71
Martin, A.E. 75
Marwick, B.A. 75
Marwits, E.R. 49, 157
Marx, H. 74
Masman, Hr. 157
Masseurs, A.G.H. 4???
Matatiele inl
Mathers, G. 181
Maw, J. 81
Mayer, G. 202
McGregor, A.M. 87
McIlwraith, G.A. 81
McLean, J. 42
McNeillie, Mw. 87
Meek, C.N. 87
Meekel, H.N.A. 157
Meel, J.M. van 41
Meer, E.v.d. 83
Meer, J.A.v.d. 157
Meerburg, Mw. 42
Meerburg, A. 157, 184
Meerburg, H.W.C. 118
Meerman, Mw. 75
Meerman, D.M. 49, 157, 184
Meerman, J. 157
Mees, W.C. 100, 101
Meester, G.A. de 73
Meet, J.J.v.d. 52
Meeuse, A.D.J. 112
Meiklejohn, Mw. 87
Meilink, A.M. 30
Meininger, A.A. 70
Melief, M.J. 41
Meliskerk (s.s.) 60, 140, 200, 203
Mendanau (s.s.) 60
Merens, A. inl
Merjenberg, J. 157
Merkelbach, J.F.W. 157
Merkus, C.R. 88, 191, 193
Merten, J.J.V. 41
Merwe, A.J.v.d. 39, 113, 114, 130
Merwe, D.G.L.v.d. 171, 173
Merwe, H.C.v.d. 173
Merwe, P.v.d. 81
Merwe, P.J.v.d. 117
Merijnis, M. 41
Mes, Mw. 87
Meulen, J.M.v.d. 171, 173
Meursing, J. 93
Mey, D. 41
Mey, F.A.v.d. 41
Mey, J.A. 81
Mey, J.C.v.d. 82
Meyboom, A.W. 41
Meyer, C. 61, 181
Meyer, C.J. 30
Meyer, E.F. 85
Meyer, G. 60
Meyer, H.J.H. 41
Meyer, J. 187
Meyer, J.J.W. 157, 184
Meyer, V. 44
Meyer, W. 41
Meyer Ranneft, J.E. 36
Meyerink, C.J. 190
Michiels van Verduynen, E.F.J.M. 87, 181
Michielsen, M.J.C. 46
Michielsen, S.H. 39, 136
Middelberg, A.W.F. 157
Middelberg, L. 100
Middelkoop, B. 157
Middelkoop, B.A. 49
Middendorp, F.H. 157
Middlemiss, E. 115
militaire weduwenpensioenen 187
minister van scheepvaart en visscherij 59
ministry of war transport of the UK 59
Mink, W. 157
Miranda, H. 157
mobilisatie oorlogskruis 190
Modjokerto (m.s.) 60
Moena (s.s.) 60
Moens, M.J. 157
Moer, A.v.d. 181, 191
Möhlnann, H. 100, 101
Mohr, J.D. 70
Mok, D. 75
Mok, S. 24, 82
Mokeetsi, P.K. 87
Molen, A.v.d. 157
Molenaar, A. 49
Molenaar, B.A. 41, 60
Molenaar, G.B. 43, 49, 63, 79, 81, 82, 83, 157, 184
Molenaar, H.L. 49
Molenaar, P. 180
Molenbroek, D. van 60
Moltke, J. van 101
Mönnig, H.O. 200
Monk, K. 87
Monnik, B.S. 157
Monnik, J.A.M. 171, 173
Montauban van Swijndrecht, H.F 49, 157
Montferland (s.s.) 60, 141
monument 40
Mook, H.J. van 120
Mookhoek, A.D. 41
Mooldijk, M. 141
Moolenburgh, T. 70
Moolenschot, A.J.M. 81, 91
Moolenschot, J. 40, 42, 44, 100
Moorrees, A. 24
Morand, L. 43
Morgan, F. 41
Morsink, B.J.F. 157
Mory, F. 82, 83
Mos, D.J.E. 41
Most, M.H.v.d. 41
motor trade 64
Motta, M.C. 41
Moult, J.G.F. 32, 34
Mount Currie inl
Mouw, J. 83, 157
Mul, J. de 41
Mulder, G. 36
Mulder, H.A. 125
Müller, A.M. 203
Muller, A.S. 187
Muller, E. 139
Müller, H. 203, 204
Muller, H.J. 157
Muller, J.P. 41
Mulock Houwer, Mw. 30
Mulock Houwer, F.J. 157
Mulock Houwer, T.J. 87